---
output: html_document
editor_options: 
  chunk_output_type: console
---

```{r include = FALSE}
rm(list = ls())
options(knitr.duplicate.label = "allow")
```

# Análise de Variância

[download do script anova-aaccm.Rmd](anova-aaccm.Rmd)  
[download do script anova-analise.Rmd](anova-analise.Rmd)  
 
Análise da AACCM do fungo *Alternaria* submetida a tratamentos com diferentes espécies de *Trichoderma.*  
TEST = testemunha  
T1 = Brunópolis  
T2 = Comercial  
T3 = Rio do Sul  
T4 = São Paulo  
T5 = Curitibanos  
As cidades são os locais de origem/isolamento do Trichoderma.

[trichoderma.xlsx](trichoderma.xlsx)

#### Organizar o arquivo e substituir os nomes conforme abaixo  
file: nome do arquivo em formato Excel  
sheet:planilha dentro do arquivo acima  
skip: número de linhas na planilha a evitar
trat: nome do tratamento  
resp: nome da variável resposta  
model: modelo da ANOVA  
datb: importação do arquivo  

```{r data}
rm(list = ls())

file <- "trichoderma.xlsx"
sheet <- "alt"
skip <- 0
trat <- "tratamento"
rep <- "rep"
resp <- "aaccm.alt"
model <- aaccm.alt ~ factor(tratamento) 

data1 <- readxl::read_excel(file, sheet = sheet, skip = skip) #importar arquivo excel
source("aaccm-calc.R") #função para calcular aaccm
datb <- aaccm.calc(data1, name = "aaccm.alt", t.end = 10) #calcular aaccm
knitr::kable(tidyr::spread(datb, key = rep, value = resp)) #tabela dos dados
```


```{r child="anova-analise.Rmd"}
```

