---
output: html_document
editor_options: 
  chunk_output_type: console
---

```{r include = FALSE}
rm(list = ls())
options(knitr.duplicate.label = "allow")
```

# Análise Modelo Beta

[download do script beta-controle.Rmd](beta-controle.Rmd)  
[download do script beta-analise.Rmd](beta-analise.Rmd)  

Análise da incidência de *Alternaria* em sementes de cebola submetidas a diferentes temperaturas.

_Test = testemunha: temperatura ambiente  
_Quim = tratamento químico com fungicida  
40 = 40°C  
50 = 50°C  
60 = 60°C  
70 = 70°C  

[termoterapia.xlsx](termoterapia.xlsx)

#### Organizar o arquivo e substituir os nomes conforme abaixo  
file: nome do arquivo em formato Excel  
sheet:planilha dentro do arquivo acima  
skip: número de linhas na planilha a evitar
trat: nome do tratamento  
rep: repetição
resp: nome da variável resposta  
weights: ponderador das proporções  
model: modelo da análise Beta  
datb: importação do arquivo  

```{r data}
rm(list = ls())

file <- "termoterapia.xlsx"
sheet <- "term_controle"
skip <- 0
trat <- "tratamento"
rep <- "rep"
resp <- "sgcf.p"
weights <- "sg"
model <- sgcf.p ~ factor(tratamento) 
datb <- readxl::read_excel(file, sheet = sheet, skip = skip)
knitr::kable(tidyr::spread(datb[,c(1,2,10)], key = rep, value = resp),
             caption = "Dados originais") #tabela dos dados
datb$sgcf.p <- (datb$sgcf.p * (length(datb$sgcf.p)-1) + 0.5)/length(datb$sgcf.p) #transformação para a análise do modelo Beta
knitr::kable(tidyr::spread(datb[,c(1,2,10)], key = rep, value = resp),
             caption = "Dados transformados") #tabela dos dados
```


```{r child="beta-analise.Rmd"}
```

