---
output: html_document
editor_options: 
  chunk_output_type: console
---


# Análise Modelo Beta

[download do script beta-germin.Rmd](beta-germin.Rmd)  
[download do script beta-analise.Rmd](beta-analise.Rmd)    

Análise da germinação de sementes de cebola submetidas as diferentes temperaturas.

_TEST = testemunha: temperatura ambiente  
40 = 40°C  
50 = 50°C  
60 = 60°C  
70 = 70°C  

[termoterapia.xlsx](termoterapia.xlsx)

#### Organizar o arquivo e substituir os nomes conforme abaixo  
file: nome do arquivo em formato Excel  
sheet:planilha dentro do arquivo acima  
skip: número de linhas na planilha a evitar
trat: nome do tratamento  
rep: repetição
resp: nome da variável resposta  
weights: ponderador das proporções  
model: modelo da análise Beta  
datb: importação do arquivo  

```{r data}
rm(list = ls())

file <- "termoterapia.xlsx"
sheet <- "term_germin"
skip <- 0
trat <- "tratamento"
rep <- "rep"
resp <- "d14"
weights <- "sg"
model <- d14 ~ factor(tratamento) 
datb <- readxl::read_excel(file, sheet = sheet, skip = skip)
```


#### Análise GLM Beta
```{r glm beta}
library(betareg)
fit <- betareg(model, data=datb)
summary(fit)
car::Anova(fit, test="F")
lmtest::lrtest(fit)
```


```{r child="beta-analise.Rmd"}
```

