---
output: html_document
editor_options: 
  chunk_output_type: console
---

# Análise de Sobrevivência

[download do script survival-analise.Rmd](survival-analise.Rmd)  
[download do script data-survival.R](data-survival.R)  
[download do script save-survival.R](save-survival.R)  


Análise da germinação de escleródios de *S. rolfsii* submetidos a tratamentos com óleo essencial de Cravo.

TEST030 = testemunha imerso por  30 minutos  
TEST090 = testemunha imerso por  90 minutos  
TEST180 = testemunha imerso por 180 minutos  
CR030 = óleo essencial de cravo (5000 ppm imerso por  30 minutos  
CR090 = óleo essencial de cravo (5000 ppm imerso por  90 minutos  
CR180 = óleo essencial de cravo (5000 ppm imerso por 180 minutos  

[SR-CR.xlsx](SR-CR.xlsx)

#### Organizar o arquivo e substituir os nomes conforme abaixo  
file: nome do arquivo em formato Excel  
sheet:planilha dentro do arquivo acima  
trat: nome do tratamento  
skip: número de linhas na planilha a evitar  
ini: coluna em que estão os tratamentos  
mid: Colunas em que estão as repetições e o número de indivíduos  
end: colunas em que estão as datas  
cen: coluna em que está a censura  
dats: importação do arquivo  

```{r data}
rm(list = ls())

file <- "SR-CR.xlsx"
sheet <- "dados"
trat <- "tratamento"
skip <- 2

ini <- 1
mid <- 2:3
end <- 4:16
cen <- 17

data1 <- readxl::read_excel(file, sheet = sheet, skip = skip)
source("data-survival.R")
dats <- data.sobrev(data1, ini, mid, end, cen)
```

#### Curvas de sobrevivência de Kaplan-Meier
```{r}
library(survival)
fits <- survfit(Surv(tm, cs) ~ dats[[trat]], data = dats)
fits
summary(fits, censor = T)
survminer::ggsurvplot(fits)
```


#### Comparação entre as curvas de sobrevivência
Comparação pareada (pairwise) entre duas curvas de sobrevivência utilizando o teste G-rho (logrank test)  

```{r}
cb <- combn(length(unique(dats[[trat]])), 2)
s <- list()

for (i in 1:dim(cb)[2]) {
  dats.subset <-
    subset(dats, dats[[trat]] == unique(dats[[trat]])[cb[, i][1]] |
             dats[[trat]] == unique(dats[[trat]])[cb[, i][2]])
  s[[i]] <-
    survdiff(Surv(tm, cs) ~ dats.subset[[trat]], data = dats.subset)
}
s
```


#### Salvar planilha para fazer os gráficos
```{r}
source("save-survival.R")
save_survival(fits, file)
```


